【裁判字號】    89,上易,1042
【裁判日期】    890731
【裁判案由】    竊盜
【裁判全文】
臺灣高等法院高雄分院刑事判決    八十九年度上易字第一四二號
    上訴人  臺灣高雄地方法院檢察署檢察官
    被  告  乙○○
右上訴人因被告竊盜案件，不服臺灣高雄地方法院八十九年度易字第一二八二號，中
華民國八十九年五月十九日第一審判決（起訴案號：臺灣高雄地方法院檢察署八十九
年度偵字第三九六一號）提起上訴，本院判決如左：
    主  文
原判決撤銷。
乙○○竊盜，處罰金貳仟元，如易服勞役，以參佰元折算壹日，緩刑貳年。
    事  實
乙○○於民國七十四年間、七十五年間，分別因偽造文書罪，經台灣高雄地方法院米
別判處有期徒刑三月、六月，均已執行完畢（本件不成立累犯），復意圖為自己不法
之所有，於民國八十九年二月十二日凌晨三時三十分許，在高雄市○○○路一○一號
高雄教會內，竊取該教會所有用以整修教會之建築用鐵架三支，適為當場目擊之楊士
賢發現，遂報警在高雄市○○路及新盛街交叉路口當場查獲。案經高雄市警察局刑警
大隊移送臺灣高雄地方法院檢察署檢察官偵查起訴。
    理  由
一、訊據被告乙○○堅決否認竊盜犯行，辯稱：前開建築用鐵架三支，原為整修教會
    外牆所用，惟已無法使用，因其為教會之義工，且有從事回收工作，為免妨害當
    地交通，才會於半夜拿走那些廢鐵，嗣因目擊者楊士賢拿鐵棍追趕伊，伊出於害
    怕且為求保命，才會逃跑云云。惟查，右揭事實，業據被告於警訊中坦認「：：
    該建築所用鐵架是我從自立橫路０一號前搬取，我是想將之變賣維生」等語，核
    被害人甲○○於警訊中指述情節相符，復據證人楊士賢證述在卷，並有贓物認領
    保管收據乙紙附卷可稽。參以系爭贓物，依被害人甲○○於警訊時即陳述：「‧
    ‧‧‧於警方通知我後才發現教會整修外牆之建築鐵架『遭竊』。」，嗣於原審
    時證稱「（鷹架放於那裡？教堂完工？）放在騎樓外，教堂尚未完工，因經費問
    題，而他是有收集廢鐵的習慣，而他是拿散開的，而那些看起來像廢鐵，而是於
    去年七月停工的」等語，依其所述看起來『像』廢鐵，實非廢鐵，且依經驗法則
    ，被害人既因經費短缺，以致於教堂無法完工，而被害人認為該鐵架價值約新台
    幣三仟伍佰元，則其可留待將來繼續施工時充當材料或予以變賣以濟經費困窘，
    故被告搬取該物時，客觀上被害人甲○○並未放棄持有權及拋棄所有權，被害人
    事後雖聲稱純屬誤會等語以附和被告辯解，無非迴護之詞，仍無解於普通竊盜罪
    之成立，是被告辯稱：「我是教會的義工，因為配合政府環保活動，而在深夜拿
    比較方便，『我不可能拿去賣，因為賣不到什麼錢』」等語，顯屬卸責之詞而不
    可採。綜上所述，本件事證明確，被告犯行足堪認定。
二、核被告所為係犯刑法第三百二十條第一項竊盜罪。被告犯罪事證甚明，原審法院
    未予詳查，遽為無罪之諭知，即有未合，原審檢察官執為上訴意旨，指摘原判決
    不當，即有理由，自應由本院撤銷原判決，另為適法之判決。審酌被告本件竊取
    財物價值輕微，並獲被害人不願追究，惟其猶矢口否認犯行，犯後態度非佳等情
    及其他一切情狀，爰量處如主文第二項所示之罰金刑，並諭知如易服勞役之折算
    標準。查被告雖曾受有期徒刑宣告，但均於七十五年間即執行完畢，五年內未再
    犯罪並受有期徒刑以上刑之宣告，有卷內前科表可查，本件竊取價值非高財物，
    應與其生計相關，經此偵序教訓，應知警惕諒無再犯之虞，本院認所宣告之罰金
    刑，以暫不執行為適當，併諭知緩刑二年，以勵自新。
據上論斷，應依刑事訴訟法第三百六十九條第一項前段、第三百六十四條，第二百九
十九條第一項前段，刑法第三百二十條第一項、第四十二條第二項、第七十四條第二
款，罰金罰鍰提高標準條例第一條前段、第二條，判決如主文。
本案經檢察官朱文彬到庭執行職務。
中    華    民    國     八十九     年       七       月     三十一   日
                              臺灣高等法院高雄分院刑事第八庭
                                  審判長法官  郭雅美
                                        法官  莊飛宗
                                        法官  洪兆隆
右正本證明與原本無異。
不得上訴。
                                      書記官  葉淑華
中    華    民    國     八十九     年       八       月      一      日
附錄本案論罪科刑刑法條文全文
刑法第三百二十條第一項：
意圖為自已或第三人不法之所有，而竊取他人之動產者，為竊盜罪，處五年以下有期
徒刑、拘役或五百元以下罰金。
                                                                        Ｄ


司法院資訊處製作；財團法人民間司法改革基金會備份。
